ACORDAO-COMPLETO-2350461

ACÓRDÃO DE RELAÇÃO

ACÓRDÃO DE RELAÇÃO 3479/2019 ATA 13/2019 - PRIMEIRA CÂMARA

Acórdão 3479/2019-TCU-Primeira Câmara
Considerando que se trata de representação firmada pela Procuradora Geral do município de Assaré/CE a respeito de possíveis irregularidades relacionadas a desvio e não aplicação de verbas do Fundo Nacional de Saúde (FNS) transferidas ao referido município no valor total de R$ 327.000,00; 
Considerando que houve transferência de recursos da União para conta bancária referente ao Fundo Geral do município, e que, após esses ingressos, os recursos foram transferidos a terceiros, mediante transferências bancárias eletrônicas;
 Considerando que não houve a aplicação regular das verbas nas finalidades próprias e específicas da área de saúde; que não houve a devolução dos recursos às respectivas contas; e que não houve a devida e necessária prestação de contas;
Considerando os entendimentos firmados pelo item 9.3 do Acórdão 1072/2017-TCU-Plenário, os quais devem ser observados em processos de Tomada de Contas Especial referente a transferências “Fundo a Fundo” do Sistema Único de Saúde (SUS) ;
Os Ministros do Tribunal de Contas da União ACORDAM, por unanimidade, com fundamento no art. 47 da Lei 8.443/1992, arts. 143, inciso IV, alínea “g”; 235 c/c o art. 237, VII e parágrafo único, todos do Regimento Interno/TCU, em conhecer da presente representação, por preencher os requisitos de admissibilidade, e em converter os autos em tomada de contas especial para fins de citação solidária de Luís Samuel Freire (XXX.162.073-XX) , Manoel Emilson de Alcântara (XXX.830.493-XX) e Alexandre Freire da Costa (XXX.418.253-XX) , com fundamento nos arts. 10, § 1º, e 12, incisos I e II, da Lei 8.443/1992 c/c o art. 202, incisos I e II, do RI/TCU, para, no prazo de quinze dias, apresentar alegações de defesa quanto às irregularidades apontadas na instrução à peça 14, de acordo com os pareceres emitidos nos autos, considerando os seguintes comandos: a) caracterizar as condutas de cada responsável e o nexo de causalidade entre suas ações e os débitos apurados; b) observar que o cofre credor para o recolhimento dos débitos é o Fundo Nacional de Saúde; e c) atentar para as orientações emanadas pelo item 9.3 do Acórdão 1072/2017-TCU-Plenário no condução desta Tomada de Contas Especial.
1. Processo TC-Processo 023.837/2018-7 (REPRESENTAÇÃO) 
	1.1. Responsáveis: Alexandre Freire da Costa (XXX.418.253-XX) , Manoel Emilson de Alcântara (XXX.830.493-XX) e Luís Samuel Freire (XXX.162.073-XX) .
	1.2. Entidade: Município de Assaré - CE.
	1.3. Relator: Ministro Bruno Dantas.
	1.4. Representante do Ministério Público: não atuou.
	1.5. Unidade Técnica: Secretaria do TCU no Estado do Ceará (Sec-CE) .
	1.6. Representação legal: não há.
	1.7. Determinações/Recomendações/Orientações: não há.

Primeira Câmara

Município de Assaré - CE.

Alexandre Freire da Costa (XXX.418.253-XX), Manoel Emilson de Alcântara (XXX.830.493-XX) e Luís Samuel Freire (XXX.162.073-XX).

BRUNO DANTAS

não há.

Não atuou.

REPRESENTAÇÃO (REPR)

Secretaria do TCU no Estado do Ceará (Sec-CE).